---
title: "Практика 4"
author: "Гренкова Анна БИСО-01-20"
format: 
  md:
    output-file: README.md
---

### Цель работы

1. Зекрепить практические навыки использования языка программирования R для обработки данных
2. Закрепить знания основных функций обработки данных экосистемы tidyverse языка R
3. Закрепить навыки исследования метаданных DNS трафика

## Исходные данные

1. ОС Windows 11
2. RStudio Desktop
3. Интерпретатор языка R 4.3.0
4. Пакет `dplyr`
5. файл dns.log
6. файл header.csv

## План

1.  Установить пакет `dplyr`
2.  Импортировать данные DNS
3.  Выполнить задания.

## Ход работы

### Шаг 0

#### Установка пакета `dplyr` с помощью команды `library(dplyr)`

```{r}
library(dplyr)
```

#### Импорт данных

Импорт DNS файла
```{r}
dns_data <- read.csv ("dns.log", header = FALSE, sep = "\t", encoding = "UTF-8")
```

Импорт CSV файла

```{r}
header <- read.csv ("header.csv")
```

#### Добавление пропущенных данных

```{r}
colnames(dns_data) <- read.csv("header.csv", header = FALSE, skip = 1)$V1
```

#### Преобразование данных в нужный формат

```{r}
field_na<-header[,1]
colnames(dns_data)<-field_na
dns_data$ts <- as.POSIXct(dns_data$ts, origin="1970-01-01")
```


#### Просмотр общей структуры данных с помощью функции `glimpse ()`

```{r}
glimpse (dns_data)
```