---
title: "Практика 5"
author: "Гренкова Анна БИСО-01-20"
format: 
  md:
    output-file: README.md
---

# Исследование информации о состоянии беспроводных сетей

## Цель работы

1. Получить знания о методах исследования радиоэлектронной обстановки.
2. Составить представление о механизмах работы Wi-Fi сетей на канальном и сетевом уровне модели OSI.
3. Закрепить практические навыки использования языка программирования для обработки данных
4. Закрепить знания основных функций обработки данных экосистемы `tidyverse` языка R

## Исходные данные

1.  ОС Windows 11
2.  RStudio Desktop
3.  Интерпретатор языка R 4.3.0
4.  Файл `mir.csv-01.csv`

## План

1. Импортировать данные из файла `mir.csv-01.csv`
2. Провести анализ точек доступа
3. Провести анализ данных клиенто.
4. Выполнить задания.

## Ход работы

### Шаг 0

#### Установка пакета `dplyr` с помощью команды `library(dplyr)`

```{r}
library(dplyr)
```

#### Импорт данных
```{r}
mir <- read.csv("mir.csv-01.csv", nrows = 167)

```
```{r}
mir2 <- read.csv("mir.csv-01.csv", skip = 169)

```
#### Преобразование данных

```{r}
mir <- mir %>%  mutate_at(vars(BSSID, Privacy, Cipher, Authentication, LAN.IP, ESSID), trimws) %>% mutate_at(vars(BSSID, Privacy, Cipher, Authentication, LAN.IP, ESSID), na_if, "") %>% mutate_at(vars(First.time.seen, Last.time.seen), as.POSIXct, format = "%Y-%m-%d %H:%M:%S")
  
```
```{r}
mir2 <- mir2 %>% 
  mutate_at(vars(Station.MAC, BSSID, Probed.ESSIDs), trimws) %>%
  mutate_at(vars(Station.MAC, BSSID, Probed.ESSIDs), na_if, "")

mir2 <- mir2 %>% mutate_at(vars(First.time.seen, Last.time.seen), as.POSIXct, format = "%Y-%m-%d %H:%M:%S") %>% mutate_at(vars(Power, X..packets), as.integer) %>% filter(!is.na(BSSID))
  
```

### Анализ данных

