---
title: "Практика 2"
author: "Гренкова Анна БИСО-01-20"
format: 
  md:
    output-file: README.md
---

# Основы обработки данных с помощью R с использованием пакета dplyr.

## Цель работы

1.  Развить практические навыки использования языка программирования R для обработки данных;
2.  Закрепить знания базовых типов данных языка R;
3.  Развить пркатические навыки использования функций обработки данных пакета dplyr -- функции `select ()`, `filter ()`, `mutate ()`, `arrange ()`, `group_by ()`.

## Исходные данные

1.  ОС Windows 11
2.  RStudio Desktop
3.  Интерпретатор языка R 4.3.0
4.  Пакет `dplyr`

## План

1.  Установить пакет `dplyr`
2.  Выполнить задания на наборе данных `starwars` и ответить на поставленные вопросы.

## Ход работы

### Шаг 0

Установка пакета `dplyr` с помощью команды `install.packages ("dplyr")`.

```
install.packages ("dplyr")
```

Подключение пакета к проекту с помощью команды мощью `library (dplyr)`.

```{r}
library (dplyr)
```

### Ответы на вопросы

#### 1. Сколько строк в датафрейме?

```{r}
starwars %>% nrow ()
```

#### 2. Сколько столбцов в датафрейме?

```{r}
starwars %>% ncol ()
```
#### 3. Как просмотреть примерный вид датафрейма?

```{r}
starwars %>% glimpse ()
```
#### 4. Сколько уникальных рас персонажей (species) представлено в данных?

```{r}
starwars %>% select (species) %>% 
  unique ()
```

#### 5. Найти самого высокого персонажа.

```{r}
starwars %>% filter (height == max(height, na.rm = TRUE)) %>% 
  select (name, height)
```

#### 6. Найти всех персонажей ниже 170

```{r}
starwars %>% filter (height == max (height, na.rm = TRUE)) %>% select (name, height)
```

#### 7. Подсчитать ИМТ (индекс массы тела) для всех персонажей. ИМТ подсчитать по формуле I = m/h^2 , где m – масса (weight), а h – рост (height).

```{r}
starwars %>% mutate (bmi = mass / ((height / 100) ^ 2)) %>% select (name, bmi)
```

#### 8. Найти 10 самых "вытянутых" персонажей. "Вытянутость" оценить по отношению массы (mass) к росту (height) персонажей.

```{r}
starwars %>% mutate (lenght = mass / height) %>% arrange (desc (lenght)) %>% head (10) %>% select (name, lenght)
```

#### 9. Найти средний возраст персонажей каждой расы вселенной Звёздных войн

```{r}
starwars %>% group_by (species) %>% summarise (average_age = mean (birth_year, na.rm = TRUE))
```

#### 10. Найти самый распространённый цвет глаз персонажей вселенной Звёздных войн

```{r}
starwars %>% count (eye_color) %>% filter (n == max (n))
```

#### 11. Подсчитать среднюю длинц имени в каждой расе вселенной Звёздных войн

```{r}
starwars %>% group_by (species) %>% summarise (name_lenght = mean (nchar (name)))
```

