---
title: "Практика 2"
author: "Гренкова Анна БИСО-01-20"
format: 
  md:
    output-file: README.md
---

# Основы обработки данных с помощью R с использованием пакета dplyr.

## Цель работы

1.  Развить практические навыки использования языка программирования R для обработки данных;
2.  Закрепить знания базовых типов данных языка R;
3.  Развить пркатические навыки использования функций обработки данных пакета dplyr -- функции `select()`, `filter()`, `mutate()`, `arrange()`, `group_by()`.

## Исходные данные

1.  ОС Windows 11
2.  RStudio Desktop
3.  Интерпретатор языка R 4.3.0
4.  Пакет `dplyr`

## План

1.  Установить пакет `dplyr`
2.  Выполнить задания на наборе данных `starwars` и ответить на поставленные вопросы.

## Ход работы

### Шаг 0

Установка пакета `dplyr` с помощью команды `install.packages("dplyr")`.

```
install.packages("dplyr")
```

Подключение пакета к проекту с помощью команды мощью `library(dplyr)`.

```{r}
library(dplyr)
```

### Ответы на вопросы

#### 1. Сколько строк в датафрейме?

```{r}
starwars %>% nrow()
```

#### 2. Сколько столбцов в датафрейме?

```{r}
starwars %>% ncol()
```
#### 3. Как просмотреть примерный вид датафрейма?

```{r}
starwars %>% glimpse()
```
#### 4. Сколько уникальных рас персонажей (species) представлено в данных?

```{r}
starwars %>% select(species) %>% 
  unique()
```

#### 5. Найти самого высокого персонажа.

```{r}
starwars %>% filter(height == max(height, na.rm = TRUE)) %>% 
  select(name, height)
```


