---
title: "Практика 3"
author: "Гренкова Анна БИСО-01-20"
format: 
  md:
    output-file: README.md
---

## Основы обработки данных с помощью R с использованием tidyverse

### Цель работы

1. Закрепить практические навыки использования языка программирования R для обработки данных.
2. Закрепить знания основных функций обработки данных экосистемы `tidyverse` языка R.
3. Развить пркатические навыки использования функций обработки данных пакета dplyr – функции `select()`, `filter()`, `mutate()`, `arrange()`, `group_by()`.

## Исходные данные

1.  ОС Windows 10
2.  RStudio Desktop
3.  Интерпретатор языка R 4.2.2
4.  Пакет `dplyr`
5.  Пакет `nycflights13`

## План

1.  Установить пакет `dplyr`
2.  Установить пакет `nycflights13`
3.  Выполнить задания.

## Ход работы

### Шаг 0
Установка пакета `dplyr` с помощью команды `install.packages("dplyr")`.

```
install.packages ("dplyr")
```

Подключение пакета к проекту с помощью команды мощью `library (dplyr)`.

```{r}
library (dplyr)
```

Установка пакета `nycflights13` с помощью команды `install.packages("nycflights13")`.

```
install.packages("nycflights13")
```

Подключение пакета к проекту с помощью команды с помощью `library(nycflights1)`.

```{r}
library(nycflights13)

```

